臺灣高等法院民事裁定
111年度勞抗字第70號
抗  告  人  涂昭賢  
                      送達處所：臺北市○○區○○路00號             0樓

上列抗告人因與國泰世華銀行股份有限公司人力資源部間損害賠
償事件，對於中華民國111年9月27日臺灣臺北地方法院111年度
重勞訴字第57號所為裁定提起抗告，本院裁定如下： 
    主  文
抗告駁回。
抗告費用由抗告人負擔。
    理  由
一、按因性別工作平等之違反、就業歧視、職業災害、工會活動
    與爭議行為、競業禁止及其他因勞動關係所生之侵權行為爭
    議，係屬勞動事件法所稱勞動事件；有關勞動事件之處理，
    依勞動事件法之規定，同法未規定者，適用民事訴訟法及強
    制執行法之規定；勞動事件，除有一、有民事訴訟法第四百
    零六條第一項第二款、第四款、第五款所定情形之一。二、
    因性別工作平等法第十二條所生爭議者外，於起訴前，應經
    法院行勞動調解程序；前項事件當事人逕向法院起訴者，視
    為調解之聲請，勞動事件法第2條第1項第3款、第15條、第1
    6條第1項、第2項分別定有明文。又按聲請勞動調解，應向
    管轄法院提出聲請書狀，或依本法第18條規定以言詞為之，
    並依民事訴訟法第77條之20所定額數繳納聲請費；法官依二
    、聲請有其他不合法之情形者，應以裁定駁回之。但其情形
    可以補正者，應定期間先命補正。以起訴視為調解之聲請而
    有前項第二款應以裁定駁回之情形者，應改分為勞動訴訟事
    件後，依民事訴訟法第249條第1項規定，駁回原告之訴。勞
    動事件審理細則第15條第1項、第18條第1項第2款、第2項亦
    有明文。
二、經查，抗告人起訴主張其受僱於相對人，因相對人公告西元
    2022年度第四次人事評議委員會獎懲名單，對抗告人為警告
    1次，言行不當之懲處，惟相對人發公文內容與事實不符、
    流程不合法，其無法說明事實真相，應屬公然侮辱，誹謗名
    譽，以電子通訊系統送達，加重損害，請求相對人給付侵害
    名譽等損害賠償新臺幣（下同）4億4,321萬2,200元等情，
    揆諸首開規定，核屬勞動事件法第2條第1項第3款所定因勞
    動關係所生之侵權行為爭議，為勞動事件，抗告人主張本件
    非勞資糾紛云云，即無可採。又依抗告人所提事證可知亦非
    屬勞動事件法第16條第1項所列例外情形(一、民事訴訟法第
    406條第1項第2、4、5款之經其他法定調解機關調解未成立
    者、係提起反訴者、送達於他造之通知書，應為公示送達或
    於外國為送達者；二、因性別工作平等法第十二條所生爭議
    者)，應視為勞動調解程序之聲請，乃屬強制調解事件，自
    應由抗告人繳納調解聲請費，抗告人主張其不聲請調解，無
    須繳納調解聲請費，不須經調解即可送民事起訴狀，要求賠
    償云云，容有誤會。是以原法院於民國111年9月5日以111年
    度勞補字第456號裁定命抗告人於裁定送達後5日內補正繳納
    調解聲請費5,000元，此項裁定並於111年9月7日送達抗告人
    (陳報住所即臺北市○○區○○路00號3樓)，有送達回證在卷可
    稽（見原法院卷第275頁）。然抗告人逾期而迄未補正，有
    原法院繳費資料明細、繳費狀況答詢表及多元化案件繳費查
    詢清單在卷可查(見原法院卷第309至313頁、第319至323頁)
    ，其聲請及訴訟即非合法，原裁定(111年度重勞訴字第57號
    )以本件以起訴視為調解之聲請而有勞動事件審理細則第18
    條第1項第2款不合法之情形，經改分為勞動訴訟事件後，依
    民事訴訟法第249條第1項第6款規定，駁回抗告人之訴，即
    無違誤。抗告人猶執前詞指摘原裁定不當云云，自無可採。
    其提起本件抗告為無理由，應予駁回。
三、據上論結，本件抗告為無理由，爰裁定如主文。
中　　華　　民　　國　　111 　年　　10　　月　　28　　日
                  勞動法庭
                      審判長法  官  黃雯惠
                            法  官  華奕超
                            法  官  戴嘉慧
正本係照原本作成。
本裁定除以適用法規顯有錯誤為理由外，不得再抗告。如提起再
抗告，應於收受送達後10日內委任律師為代理人向本院提出再抗
告狀。並繳納再抗告費新臺幣１千元。
中　　華　　民　　國　　111 　年　　10　　月　　28　　日

                            書記官  劉美垣